# 请教陈版新收入准则下关于BOT业务的处理

提问人：xy007007 时间：2020-06-29 22:23:11
请教陈版主，新收入准则马上就要在国内企业施行了，最近遇到BOT业务，不知在新收入准则下和之前账务处理有何区别。查了半天，在“上市公司执行企业会计准则案例解析2019”中查到，但也就是一带而过，也不是按新准则讲的。想问下陈版哪里有具体讲解到，学习一下。

回答人：chenyiwei
新旧收入准则下对BOT项目的会计处理原则基本一致。在IFRS下，也只是对IFRIC 12作了个别文字修改，总体上仍然继续有效。
但需要注意的是：《企业会计准则解释第 2 号》第五条中“项目公司未提供实际建造服务，将基础设施建造发包给其他方的，不应确认建造服务收入，应当按照建造过程中支付的工程价款等考虑合同规定，分别确认为金融资产或无形资产”这一规定，在新收入准则的背景下如何考虑的问题。这一规定实际上是与新收入准则下的总额法/净额法判断标准不一致的，因为项目公司是提供基础设施建造和运营服务的首要义务人，即使其全部外包，这一责任也不会改变。因此理论上说新准则下无论是否由项目公司自身直接提供建造和运营服务，相关收入和利润都应在项目公司确认。